【裁判字號】    90,交聲,468
【裁判日期】    900824
【裁判案由】    違反道路交通管理處罰條例聲明異議
【裁判全文】
臺灣臺北地方法院交通事件裁定              九十年度交聲字第四六八五號
    異議人即
    受處分人  甲○○
右列受處分人因違反道路交通管理處罰條例案件，對於台北市交通事件裁決所中華民
國九十年五月一日所為之處分（原處分案號：北市裁三字第車裁二二－ＡＢＷ一０五
七六五號），聲明異議，本院裁定如左：
    主      文
異議駁回。
    理      由
一、按汽車行駛有損毀汽車牌照，或將牌照塗抹，使不能辨認其牌號者，處汽車所有
    人銀元八百元以上一千六百元以下（即新台幣【下同】二千四百元以上四千八百
    元以下）罰鍰，行為時道路交通管理處罰條例第十三條第一款定有明文。又交通
    違規事件裁罰案件，性質上屬於交通行政主管機關本於職權就公法上具體事件所
    為之決定而對外直接發生法律效果之單方行政行為，參酌行政法院五十六年度判
    字第八一號判例意旨「本件原告行為時尚在舊所得稅法施行期間，實體上固應適
    用舊法，但被告官署稽徵程序係開始於現行所得稅法令公佈施行以後，程序上即
    應適用新法」，本件道路交通管理處罰條例雖於民國九十年一月十七日公佈修正
    ，於同年六月一日施行，然無比較新舊法之問題。
二、本件受處分人即異議人甲○○為免遭科學儀器採得違反道路交通管理處罰條例行
    為之證據資料，遂將其所有車號ＥＲ－九八八號營業小客車之前後牌照二面加以
    塗抹，使不能辨認其牌號，並於九十年三月二十七日下午五時二十五分許，駕駛
    經塗抹牌照號碼之上開營業小客車，沿台北市○○○路○段行駛，為台北市政府
    警察局交通大隊中山分隊警員乙○○當場發現攔停，並以受處分人有違反行為時
    道路交通管理處罰條例第十三條第一款之行為掣單舉發。嗣受處分人於違反道路
    交通管理事件通知單上所載應到案日期前申訴，原處分機關函請舉發機關調查結
    果，仍認受處分人有上開違規行為，乃依行為時道路交通管理處罰條例第十三條
    第一款規定，裁處受處分人二千四百元罰鍰（原處分贅引道路交通管理處罰條例
    第十三條「第一項」第一款，應更正）。
三、本件訊據受處分人矢口否認有右開違規行為，辯稱：伊沒有變更伊牌照，一年多
    前就因使用關係而自然脫落，伊後面貼有號碼，不可能變更牌照云云，然查：證
    人舉發警員乙○○到庭證稱：前後都是一模一樣的毀損，他的後座雖有貼車號，
    但是我們拍測速照相時都以拍牌照為準，所以通常沒有辦法達到取締的功能，本
    件牌號要送給監理單位去，但是我給他一次機會，要他當場用奇異筆改，算是責
    令改正，我認為是人為的因素等語，並有違規車牌二面經拍攝採證之照片一張在
    卷為憑；因受處分人當場提出右開車牌二面供本院詳細勘驗，並參酌違規牌照經
    拍攝之照片，前後「ＥＲ－九八八號」二面車牌，在「８８」數字內緣脫落現象
    幾乎完全相符，衡情車牌使用多時，容或有因遭風吹雨淋而脫落斑駁不一之現象
    ，然脫落斑駁現象前後車牌跡近相符機率微乎其微，受處分人所有右開前後車牌
    在「８８」數字內緣脫落漆色現象竟幾乎完全相符，實有悖常情；且一般以科學
    儀器採證之違規照片均以前後車牌為取締憑據，受處分人雖於右開車輛前後貼有
    車牌號碼，亦可因塗抹前後牌照而達規避取締之目的，自難僅以車輛前後均貼有
    車牌號碼而否定塗抹牌照之行為；再果如受處分人所稱：於一年多前即知悉前後
    車牌號碼有脫落，如為避免引發塗抹牌照，使不能辨認其牌號之行為而遭取締，
    受處分人理應及早向監理單位反應而加以改正，不至於放任牌照無法辨認而繼續
    駕駛右開車輛，其捨此之途，顯然右開車牌二面應係受處分人加以塗抹，使不能
    辨認其牌號，以達規避取締之目的。從而，受處分人所辯，委無可採，本件事證
    明確，應依法裁處。
四、綜上所述，受處分人確有將牌照塗抹，使不能辨認其牌號之違規行為，因受處分
    人依限自行到案，原處分機關依行為時道路交通管理處罰條例第十三條第一款規
    定裁處受處分人罰鍰二千四百元，核無違誤，本件受處分人之異議為無理由，自
    應將其異議駁回。
據上論斷，應依道路交通案件處理辦法第十九條，裁定如主文。
中      華      民      國    九十      年      八      月    二十四    日
                                      臺灣臺北地方法院交通法庭
                                          法  官  李  麗  玲
右正本證明與原本無異。
如不服本裁定，應於裁定送達後五日內向本院提出抗告狀。
                                          書記官  江  虹  儀
中      華      民      國    九十      年     八       月    二十四    日


司法院資訊處製作；財團法人民間司法改革基金會備份。
